臺灣雲林地方法院刑事判決　　　　　　　 93年度易字第159號
公　訴　人　臺灣雲林地方法院檢察署檢察官
被　　　告　丑○○　男　33歲.
選任辯護人　王英傑　律師
被　　　告　甲○○　男　55歲.
　　　　　　癸○○　男　50歲.
上二人共同
選任辯護人　高進棖　律師
被　　　告　子○○　男　32歲.
上列被告等因竊盜案件，經檢察官提起公訴（93年度偵字第868
號），本院判決如下：
    主  文
丑○○、子○○、甲○○、癸○○結夥三人以上竊盜，丑○○處
有期徒刑壹年陸月，子○○處有期徒刑柒月，甲○○、癸○○各
處有期徒刑陸月，如易科罰金，各以佰元折算壹日。
    事  實
一、戊○○係源泰營造有限公司（下稱源泰公司）負責人，於民
    國92年9 月間起，承包雲林縣阿丹(五)早期農地重劃區○○路
    更新改善工程，明知(1)於工程期間所挖掘之廢棄土，有市場
    交易價值，但仍應交由合法收容處理場所處理，不得私自外
    運變賣；(2)雲林縣斗南鎮○○段將軍崙小段460 、212- 7、
    212-8 地號土地（即雲158 甲線東西向快速道路橋下），非
    其所有，且未得土地所有權人黃正雄及經濟部水利署第五河
    川局同意，竟基於節省清運廢棄土費用及變賣廢棄土獲利之
    目的，意圖為自己不法之所有及利益，於工程開工後，連續
    竊得廢棄土數量約2 、300 立方公尺，並將廢棄土外運至該
    處堆放，竊佔時間約月餘（戊○○涉犯竊盜及竊佔罪嫌，另
    行移送檢察官偵辦）。戊○○於同年1 月9 日中午時分，以
    新台幣（下同）10,000之價格（每立方公尺未及50元），將
    上開廢棄土售予丑○○，而丑○○明知(1)該批廢棄土係戊○○自工地竊得之贓物；(2)堆置廢棄土之土地，為戊○○竊佔
    犯行之贓物，竟基於故買及收受贓物之犯意，買入上開廢棄
    土，並收受上揭土地，繼續將廢棄土堆置該處，並伺機竊取
    該處原土層。而丑○○買入上開廢棄土後，復於同年月13日
    ，與丁○○接洽買賣廢棄土事宜，並共同前往雲158 甲線東
    西向快速道路橋下查看。丁○○明知(1)該批廢棄土係營造廠
    外運，並售予丑○○之贓物；(2)該堆置廢棄土之土地，係丑
    ○○向戊○○收受之贓物，竟仍基於故買及收受贓物之犯意
    ，以每立方公尺10 0元代價，向丑○○買入上開廢棄土，並
    收受上開土地，持續將廢棄土堆置該處（丁○○涉犯竊盜、
    收受贓物及故買贓物等罪嫌，另行移送檢察官偵辦）。嗣於
    93年1 月15日，丑○○在該處作業，遭雲林縣警察局斗南分
    局建國派出所（下稱建國派出所）警員壬○○關切，戊○○
    持附表二所示公共工程剩餘土石方運送處理證明文件（下稱
    證明文件），陪同丑○○至建國派出所說明，經員警審視證
    明文件後，發現該證明文件所記載之內容，與丑○○在該處
    所施作的作業，完全不符，遂當場告知戊○○、丑○○，附
    表二所示證明文件，無法充為清運廢棄土之合法證明，且不
    得再繼續清運，而現場則仍存有戊○○外運之廢棄土約4 、
    50方。惟丑○○取得附表二證明文件後，自恃持有該批文件
    ，認為得混淆警方查緝，仍未放棄其竊取原土層之犯意；另
    丁○○則指示子○○找尋買主，子○○於93年2 月初，親自
    至丙○○位於雲林縣虎尾鎮○○段台糖鐵道（日新汽車修配
    廠）對面工地，詢問丙○○是否需要土方，丙○○表示可將
    土方運來，但必須是合法，子○○遂告知丁○○已覓得買主
    ，丁○○再於93年2 月16日通知簡福祐、癸○○及甲○○，
    上開5 人即基於意圖為自己不法所有之犯意聯絡，以清運廢
    棄土名義，掩護其竊取該處原土層犯行，於93年2 月17日8
    時起，由丑○○駕駛KOMATSU 廠牌，PC-200型挖土機，另由
    子○○駕駛車牌號碼5K-770號營業曳引車，甲○○駕駛車牌
    號碼8J -860 號營業曳引車，癸○○駕駛車牌號碼IV-242號
    營業曳引車，推由丑○○挖深原土層，交由子○○、癸○○
    及甲○○運往丙○○處，由不知情之丙○○簽收，盜採原土
    層的土方共17車次，共314 立方公尺，詳如附表一所示。丑
    ○○則再將現場廢棄土（包括(1)93年1 月15日，餘留之4 、
    5 0 方，及(2)由不詳姓名、年籍成年人所堆置，放在雲158
    甲線東西向快速道路橋下內側，距離雲158 甲線較遠處，數
    量不詳土方）埋入坑洞中，並以挖土機整平地面，以製造現
    場未曾挖掘原土層之表象。嗣於同日16時14分，在該處為警
    查獲。
二、案經雲林縣警察局斗南分局報請臺灣雲林地方法院檢察署檢
    察官偵查起訴。
    理  由
一、訊據被告丑○○、子○○、甲○○及癸○○固坦承於上揭時
    地，分別駕駛挖土機及營業曳引車，遭警查獲之事實，惟矢
    口否認有何犯行。被告丑○○辯稱：其向戊○○購買廢棄土
    ，並將之運走，未挖土地原土層云云。被告子○○、甲○○
    及癸○○均辯稱：渠等均受丁○○雇用，並賺取運費，丁○○表示合法，才去載運，不知違法，且不認識丑○○云云。
    惟查：
  (一)源泰公司負責人戊○○外運廢棄土，並堆放在雲林縣斗南鎮
    雲158 甲線東西向快速道路橋下：
  1.被告簡福祐先於警詢供稱：現場土方是由雲林縣阿丹早期農
    地重劃區○○路更新改善工程搬運過來的，從該處搬運至查
    獲處等語（見警卷4 頁、5 頁背面）；復於本院供稱：其於
    去年1 月9 日中午時分，向源泰公司負責人戊○○表示欲購
    買堆置在158 甲線橋下的土方等語（見本院卷181 、182 頁
    ），經核與源泰公司負責人戊○○先於檢察官訊問時證稱：
    丑○○之前載的土是我的，是我載去倒在那裡等語（見偵卷
    96頁）；復於本院證稱：（問：源泰公司有無承包雲林縣阿
    丹早期農地重劃區○○路更新改善工程？）有‧‧‧（問：
    對廢棄土方有無約定？）有，要進廢土場‧‧‧（問：契約
    書上有載明廢棄土可以賣掉？）不可以。（問：你們有無將
    剩餘土方棄置在雲林縣斗南鎮○○○○段460 、212 之7 、
    212 之8 地號土地東西向橋下？）有‧‧‧（問：你們大約
    堆置多少在那邊？）大約2 、300 方‧‧‧（問：後來土方
    如何處理？）丑○○說要幫我處理。（問：多少費用？）他
    拿10,0 00 元給我‧‧‧（問：你放置這些棄土，放了多久
    ？）1 、2 個月‧‧‧（問：你承包雲林縣阿丹早期農地重
    劃區○○路更新改善工程，其施工期間？）從93年3 、4 月
    竣工，工程期間大概6 、7 個月，詳細時間要看合約書。（
    問：堆置在東西向的土方，是你何時載運到那裡？）從開工
    開始，慢慢載運過去等語相符（見本院卷131 、132 頁）。
    是以，證人戊○○為源泰公司負責人，其承包雲林縣阿丹(五)
    早期農地重劃區○○路更新改善工程，於工程開工後，陸續
    將約2 、300 立方公尺廢棄土，外運至雲158 甲線東西向快
    速道路橋下堆置，並於93年1 月9 日中午時分，以10,000元
    代價，售予被告丑○○等情，堪以認定。
  2.又證人戊○○於本院證稱：（問：正常廢土清運過程？）要
    先去廢棄土場申請我們有幾個廢棄土方要進去，他會先向環
    保局申請，再公文給我們，我們載運進去時，他會開單給我
    們，上面有車牌。（問：如果要載運100 方的話，就要向廢
    棄土場申請100 方的數量？）是。（問：申請100 方，結果
    只載50方的話，廢棄土場會如何？）以實際數量來計算，因
    為我們要付錢給廢棄土場等語（見本院卷137 、138 頁）。
    如此觀之，證人戊○○承包上開工程，明知清理廢棄土，須
    經嚴格程序，非經允許，不得外運；而外運廢棄土尚應支付
    處理費用，增加營運成本。此外，工程廢棄土雖混雜水泥及
    雜草，但仍有市場交易價值，而證人戊○○也將廢棄土，以
    10,000代價售予被告簡福祐。可見，證人戊○○應係意圖為
    自己不法所有，而竊取廢棄土，其竊盜犯行，應可認定。
  3.此外，證人戊○○堆置土方之地區，係位於黃正雄所有之雲
    林縣斗南鎮○○段將軍崙小段460 、212-7、212-8地號土地
    及經濟部水利署第五河川局所有之公有河川區域行水區等情
    ，業據被害人庚○○於警詢供稱：212-7 、212-8 、460 等
    3 筆土地為其所有，有到現場看過，被挖的土地有部分是我
    的，水利局、公路局都有，被警方查獲前沒有通知我，是被
    盜挖後我才知道等語（見警卷14頁），並有土地所有權狀3
    紙及現場照片在卷可稽（見警卷26至28頁）。是以，雲158
    甲線東西向快速道路橋下土地，非證人戊○○所有，其將廢
    棄土堆置該處，未取得地主同意，有為自己不法所有之意圖
    甚明。至於證人戊○○於本院證稱：（問：你們有無向地主
    說？）我們有向當地的人說，我們因為施工要借放。（問：
    是否還記得那個人叫什麼名字。）我不知道他的名字，但是
    當地的村長都知道云云（見本院卷132 頁），則難認為係合
    法堆置土地之權源。
  (二)建國派出所警員於93年1 月15日，已告知戊○○、丑○○，
    渠等提出附表二證明文件，非清理搬運廢棄土之合法證明，
    證人戊○○及被告丑○○，均已明知不得在該處作業：
  1.證人戊○○於檢察官訊問時證稱：（問：這張出土證明是不
    是你拿給誰的？）我拿去建國派出所，丑○○拿回去，‧‧
    ‧丑○○就在將軍崙小段外圍載我的工程廢棄土，當時他叫
    機械來載，警察馬上就過來了。丑○○和我一起到派出所‧
    ‧‧他已經運了幾台，只剩1 、2 台沒有運。那天我有跟丑
    ○○去建國派出所拿土方證明給警察看等語甚詳（見偵卷69
    、96頁），並有建國派出所警員壬○○所出具之報告書1 紙
    在卷可查（見偵卷74頁）。是以，被告丑○○駕駛機具，在
    雲158 甲線東西向快速道路橋下施工，因遭建國派出所警員
    制止，並要求提出合法證明文件等情，應可認定。又證人戊○○嗣後提出附表二清運證明文件，經警方檢視後，向證人
    戊○○及被告丑○○告知附表二證明文件，無法作為清運廢
    棄土之證明，並不得繼續在該處作業之事實，亦據證人戊○○證稱：警方告知此等文件無法證明土為伊所有，因此警方
    要求渠等不要再繼續載運，伊也告訴丑○○不要再繼續載運
    等語甚詳（見偵卷69頁，本院卷133 頁背面、135 、136 頁
    ）。至於被告丑○○則否認上開說法，並就警方指示之內容
    辯稱：警方表示若為合法，則可繼續清運云云（見本院卷18
    3 、184 頁）。然本院審酌證人戊○○於本院之證詞經具結
    ，已有擔保，且證人戊○○主觀上認為本案已與其無關，其
    所為證詞，較無保留；被告丑○○係立於被告地位陳述，其
    供述內容之可信性，不若具結供述之證人。是本院認為證人
    戊○○所述，較被告簡福祐可信。從而，證人戊○○及被告
    丑○○最遲至遭警關切後，即知悉附表二證明文件，非合法
    清運證明，且警方已告知，不得繼續在該處作業。至於建國
    派出所警員壬○○至現場關切之時間點，固據證人戊○○先
    於93年3 月4 四檢察官訊問時證稱：於92年1 月5 、6 日間
    云云，復於同年月30日檢察官訊問時改證稱：係於93年1 月
    15日在建國派出所拿土方證明給丑○○及另2 名警察等語（
    見偵卷96頁），然建國派出所警員壬○○所出具之報告書已
    載明係於93年1 月15日發現上情。而壬○○係當日前往處理
    之員警，其就事件發生經過，應有載明在相關簿冊，且該報
    告書係於同年3 月9 日製作，相隔僅月餘，應無錯記時間之
    可能。此外，該時間點亦經被告丑○○於檢察官訊問時所確
    認（見偵卷83頁）。是以，建國派出所警員壬○○到現場之
    時間，應為92年1 月15日，殆可確認。
  2.此外，證人丁○○於本院證稱：大約在17、18號左右，丑○○打電話給我說暫時不要去載運‧‧‧他說建國派出所警員
    有到現場，要他提出合法來源的證明書‧‧‧在2 月11至13
    日左右，他打電話給我說，營造廠有拿給他合法證明，他並
    拿這個合法證明到派出所，派出所警員說有合法證明，就可
    以清運等語（見本院卷122 頁）。然證人丁○○若確實係於
    2 月11至13日左右，因被告丑○○告知已取得證明文件，且
    信賴被告丑○○，才敢至現場清運廢棄土，則何以被告子○○（受證人丁○○僱用）早於93年2 月初，即親自至證人丙○○工地，表示有土方欲出賣（此部分理由，詳見後述三(三)
    3.）。此外，被告丑○○於93年1 月15日左右，經證人戊○○持附表二證明文件，陪同前往建國派出所時，即已取得該
    批證明文件，則被告丑○○若確信附表二證明文件為合法，
    何以被告丑○○於93年1 月17、18日左右，告誡證人丁○○
    暫時不要去載運，而延至93年2 月11日至13日間，始向證人
    丁○○表示其已取得證明文件，進而得開始清運。顯見，被
    告丑○○、子○○及證人丁○○等人，早有預謀竊取上開土
    地土方，而附表二證明文件，只是被告丑○○等人，預先準
    備日後遭警關切或查獲時之辯詞而已。
  3.此外，被告丑○○於93年1 月15日，經告誡附表二證明文件
    ，非清運土方之合法證明後，已明知不得繼續在該處作業，
    竟仍推由證人丁○○指示被告子○○找尋買家，實因有附表
    二證明文件，可混淆查緝者；另方面若無法順利清運時，其
    金錢上之損失仍屬有限，但相對地，若被告簡福等人佑得以
    附表二證明文件，充為合法證明，順利清運廢棄土，並可趁
    機挖掘原土層，將獲取為數可觀之利潤。此乃被告丑○○等
    人執意以附表二證明文件，作為其訴訟上抗辯之主要理由。
　(三)被告丑○○與被告子○○、甲○○、癸○○及證人丁○○彼
    此間，就竊取該處原土層犯行，有犯意聯絡及行為分擔：
  1.被告丑○○於警詢自承：警方查獲時，其駕駛挖土機在挖21
    2- 7、212-8 、460 等3 筆土地土方等語（見警卷2 頁背面
    ）；被告甲○○於警訊自承：於警察查獲當日，其開砂石車
    滿載土方，正在戴外網，準備外運等語（見警卷7 頁背面）
    ；被告癸○○於警詢自承：警方查獲時，我坐在砂石車引車
    頭IV -242 ，車斗QD-29 號車上等語（見警卷10頁背面，偵
    卷17頁）；被告子○○於警詢自承：警方查獲時，其正駕駛
    5K-770（車斗J5-05 號）曳引車等語（見警卷12頁背面，偵
    卷19頁），經核與雲林縣警察局警員乙○○於本院證稱：（
    問：93年2 月17日你有無到雲林縣斗南鎮○○段將軍崙小段
    460 、212 之7 、212 之8 號地號去取締盜採砂石？）有。
    （問：你到達現場之後，取締情形？）丑○○開挖土機在挖
    取土壤，還有3 名司機，1 個卡車載滿要外運，2 台在旁邊
    等等語相符（見本院卷158 、159 頁），並有第五河川局執
    行違反水利法案件現場記錄等件在卷可參（見警卷21至25頁
    ）。依此，足認證人乙○○會同第五河川局人員至現場時，
    被告丑○○在現場操作挖土機，而被告子○○、癸○○及甲○○各駕駛車號5K-770、IV-242及8J-860號曳引車在現場。
  2.被告丑○○向證人戊○○購入廢棄土，並收受堆置廢棄土之
    土地，再轉售予證人丁○○，被告丑○○及證人丁○○均屬
    故買及收受贓物犯行：
  (1)被告丑○○於本院供稱：以10,000元代價，向戊○○購買土
    方，於1 月13日開始與丁○○接觸，丁○○並於同日前往堆
    置土方的地點，以1 米100 元之代價‧‧‧賣給丁○○等語
    （見本院卷182 、183 頁），經核與證人丁○○於本院證稱
    ：我與丑○○於1 月13日去現場看，我看那是工程廢棄土，
    我才以100 元1 方向他買的‧‧‧我知道我載運砂石過程中
    ，有人需要廢棄土填工廠等工程，我先向丑○○買廢棄土之
    後再慢慢向別人問是否有人要買廢棄土‧‧‧我有大約看一
    下丑○○給我的棄土證明書內容，我知道要載運到佑祥棄土
    場，我說想要載運到佑祥棄土場，還可以賣，是不是有多餘
    的‧‧‧我到達現場後，知道那裡不是佑祥棄土場‧‧‧我
    向丑○○買的時候，就是要載運到虎尾‧‧‧我不知道營造
    廠為何可以賣給丑○○，我向丑○○買，就是要再賣出去‧
    ‧‧我知道這是丑○○向源泰公司購買‧‧‧我知道那是營
    造廠載運到那裡放等語相符（見本院卷125 、126 頁）。如
    此觀之，被告丑○○向證人戊○○買入廢棄土後，於93年1
    月13日，與證人丁○○接觸買賣土方事宜，並至現場查看，
    證人丁○○明知該批廢棄土原應運往佑祥棄土場，但經源泰
    公司非法外運，且售予被告簡福祐，係屬證人戊○○竊盜犯
    行之贓物。足見，證人丁○○向被告丑○○買入廢棄土之行
    為，及其收受被告丑○○收受之贓物，係構成收受及故買贓
    物犯行，事甚明灼。
  (2)又證人丁○○於本院證稱：（問：你有無詳細看過合法證明
    書內容？）有，我有。（問：上面司機寫何人？）我沒有看
    那裡，我看工程名稱。（問：載運路線寫哪裡？）我不知道
    。（問：駕駛人簽名，簽何人？）我不認識。（問：你有看
    ？）我知道有簽，但我不認識。（問：承包商簽名誰簽的？
    ）我不知道。（問：你有無看？）沒有。（問：你有無看合
    法收容處所？）佑祥，我有看。（問：清運單位及名稱，你
    有無看過？）當時我有看，但是忘記了。（問：你有無看清
    運日期，是何時？）我沒有看。（問：以上你有看到的部分
    ，有哪一部份有與丑○○相符？‧‧‧工程名稱是否與丑○○相符？）沒有。（問：駕駛人哪件與3 位司機及丑○○相
    符？）都不符合。（問：合法清運處所，是否與現場相符？
    ）不相符等語（見本院卷128 、129 頁）。是以，證人丁○○雖然一再表示係被告丑○○提出附表二證明文件後，才敢
    購買廢棄土。然而，證人丁○○細閱證明文件，亦明知該批
    廢棄土的特徵，無一與證明文件相符，上開證明文件，無法
    充為排除證人丁○○故買贓物之犯意；另自客觀環境上，證
    人戊○○將該批廢棄土堆置在雲158 甲線東西向快速道路橋
    下，該堆置地點，完全不會有讓人誤會該地為合法棄土場之
    可能。益證，被告丑○○、證人丁○○確有故買贓物犯行，
    甚為明灼。
  3.被告丑○○在現場將土挖深，且與丁○○、子○○、癸○○
    及甲○○等人有犯意聯絡
  (1)證人乙○○於93年2 月17日，至雲158 甲線東西向快速道路
    橋下查緝，並拍攝現場情形，經本院勘驗該錄影帶，發現「
    畫面依序出現1 輛車號為8J-860砂石車，車上載滿東西，並
    用黑網蓋住，停在東西向快速道路下方旁邊的泥土道上。東
    西向快速道路下，停1 輛挖土機正在工作，後來停止作業，
    挖土機停在1 堆土堆（高約1 米）上面，挖土機司機丑○○
    說要將挖土機關掉，並爬上挖土機，但沒有停止，反而開始
    移動並操作挖土機，查緝人員大聲叫丑○○將挖土機停掉，
    丑○○轉頭看查緝人員並說馬上就好，查緝人員很大聲再次
    叫丑○○，再次警告，停止作業，丑○○仍繼續將旁邊的土
    堆撥到坑洞內，挖土機旁邊有1 被挖掘的坑洞（深約為1 米
    左右，挖土機整個在坑洞裡面），另有2 輛砂石車停在東西
    向快速道路下橋墩旁，畫面繼續出現現場情形」‧‧‧「畫
    面出現如93偵卷第868 號38頁上方照片所示之拉近距離畫面
    ，畫面顯示出該水泥擋土牆，其上約一半高度下方，均呈現
    潮濕並略沾有泥土的痕跡，顯為剛挖掘後不久呈現的狀況。
    橋墩水泥面下方有刮痕，並有沾土的痕跡」等情，業經本院
    勘驗錄影帶明確，並製有勘驗筆錄在卷可稽（見本院卷188
    、189 頁）。是以，證人乙○○查緝時，被告丑○○正在挖
    掘該處，且該處有得以容納挖土機體積的坑洞；甚且，被告
    丑○○遭證人乙○○查獲後，非但未配合警方查緝行動，反
    而佯稱要將挖土機關掉，於坐上挖土機後，將該坑洞填平，
    製造未挖深原土層之假象。查緝警員因有安全上顧慮，未能
    靠近，僅能以錄影機此過程錄下。被告丑○○將坑洞填平之
    行為，成為本院形成被告丑○○確實有挖深坑洞的堅強心證
    。反觀被告丑○○一再辯稱：其僅將廢棄土運走，而未挖掘
    原土層云云，益證被告簡福祐於遭警查緝後，積極將坑洞填
    平的心虛。
  (2)雲158 甲線東西向快速道路橋墩，與地面連接處，有潮濕並
    略沾有泥土的痕跡之事實，業據本院勘驗錄影帶屬實，並有
    偵卷38、40頁下方照片2 張在卷可參。再參酌第五河川局河
    川駐衛警蔡文鋒於本院證稱：橋腳下方土方，因為如果有堆
    置土方有被挖過的話，橋腳那裡會沾一些土方‧‧‧40頁上
    這2 張照片可以看出，（並用手指著橋墩的位置）橋墩的較
    上面有水痕，較下方是土方沾到的痕跡‧‧‧而現場是平坦
    的情形，所以明顯是被整地過的‧‧‧（問：當你們去作測
    量2 月19日那天，你們所謂被整地的區域，與其他周遭沒有
    被整地的植被河川區域來比較，是否有明顯的凹陷？）有等
    語明確（見本院卷156 、157 頁）。可見，第五河川局駐衛
    警蔡文鋒會同前往查緝時，發現東西向快速道路橋墩與地面
    連接處，有潮濕痕跡，地面平坦，但略有凹陷，可證該處已
    遭被告丑○○挖掘並整平。
  (3)此外，證人丁○○於本院證稱：子○○跟我說他虎尾的朋友
    有缺乏土方‧‧‧2 月16日晚上聯絡丑○○，並說我已經請
    癸○○、甲○○、子○○隔天要去載運土方，我並請他將挖
    土機運送過去‧‧‧我問子○○，他說他虎尾朋友要，我就
    叫他們載運到虎尾賣給子○○朋友等語（見本院卷122 、12
    7 頁）；經核與證人丙○○於本院證稱：（問：買土方這件
    事，是你找子○○，還是他找你？）子○○找我的。（問：
    本件93年2 月17日那天被警察查獲，子○○何時告訴你，要
    賣你土方？）賣土方之前跟我講的‧‧‧（問：你如何向子
    ○○購買土方？）只有他打電話跟我講‧‧‧（問：你說2
    月初，是指2 月17日前一天？）發生事情好幾天，他來跟我
    講‧‧‧他在2 月初來現場問我時，我有問他要合法的等語
    大致相符（見本院卷219 、220 頁）。可見，被告丑○○及
    證人丁○○均已明知證人戊○○提出之證明文件，不足以作
    為清運廢棄土之證明，更不得挖掘原土層，竟於知悉被告子
    ○○已於93年2 月初與證人丙○○聯繫完畢後，與被告子○○、癸○○及甲○○互為犯意聯絡，執意以附表二證明文件
    ，掩護竊盜犯行，由被告丑○○在該處挖掘土方，交由被告
    子○○等三人外運變賣。而被告子○○、癸○○及甲○○於
    93年2 月17日，分別以其所有之營業曳引車，各載運如附表
    一所示之車次，至證人丙○○工地之事實，亦有附表一送貨
    單共17紙在卷可證（見偵卷110 至115 頁）。可知，被告子
    ○○、甲○○及癸○○多次出入雲158 甲線東西向快速道路
    ，渠等應明知被告丑○○並非清運廢棄土堆，而係挖掘現場
    原土層，甚為明灼。又被告丑○○辯稱：堆置在現場的土方
    ，已經售予證人丁○○，其僅為丁○○清運現場廢棄土，而
    未挖掘原土層云云，然而，被告丑○○非僅清運現場廢棄土
    ，更挖深該處原土層外運變賣，已詳如前述；若被告丑○○
    抗辯為真，則理應為證人丁○○將該處所餘4 、50方廢棄土
    清運完畢即可，而無庸再為多餘工作，更不必動用3 部營業
    曳引車清運，以增加不必要成本；然而，被告子○○等人已
    載運17車次完畢，數量達314 立方公尺，已高過證人丁○○
    所購買之數量；甚且，本案若非遭警方查獲，被告丑○○仍
    將繼續挖掘，被告子○○等三人亦會繼續清運，此舉無異增
    加被告丑○○等4 人之工作量，而幫證人丁○○獲取額外利
    益，實與常情有違。是被告簡福祐上揭所辯，顯非可採。
  (4)又證人戊○○於檢察官訊問時證稱：丑○○之前載的土是我
    的，是我載去倒在那裡，土有超出地面，過年後丑○○再去
    將地面挖深，再以廢棄物掩埋等語甚詳（見偵卷96頁）。雲
    158 甲線東西向快速道路橋下，非合法採取土方之地點，任
    何自該處外運土方之砂石車，均會遭懷疑有盜採土方之嫌疑
    。被告丑○○明知此點，為使查緝員警去除懷疑，並模糊事
    實，始終持附表二證明文件，充為合法證明，並主張渠等係
    單運廢棄土，而非盜挖原土層。然就被告丑○○而言，其若
    直接盜挖土方，而未將地面填平，則附表二證明文件仍無法
    使被告丑○○自圓其說。因此，被告丑○○所必須採取之手
    段，乃挖掘原土層，掩埋廢棄土，再以挖土機整平地面，以
    便再次遭警關切時，得以持附表二證明文件，再此主張未挖
    掘原土層。而被告丑○○確實有挖掘原土層之事實，遭查緝
    員警乙○○持錄影機全程攝錄，其發現遭警拍攝現場後，亦
    顧不得攝影機仍錄影中的事實，執意以挖土機整平地面，進
    而在本院審理中維持其一貫抗辯：有合法證明，且未挖掘原
    土層云云。是被告簡福祐、子○○、甲○○、癸○○及證人
    丁○○，就上開竊盜犯行，均有犯意聯絡及行為分擔，至為
    明確。
  (5)另被告丑○○於本院尚辯稱：（問：取締當天，為何警察叫
    你停止駕駛挖土機，你還繼續駕駛，還將土方掩埋？）挖土
    機聲音很大，我沒有聽到，至於掩埋的話，那裡有2 個很大
    的水泥塊，我怕砂石車經過時，會刺破輪胎，所以我將那2
    個水泥塊弄到洞裡面云云（見本院卷186 頁）。然證人乙○○當日查緝情形，已據本院勘驗錄影帶明確，而未發現任何
    水泥塊；甚且，證人乙○○大聲制止被告丑○○，被告丑○○有轉頭看攝影機。可見，被告丑○○已聽見證人乙○○之
    制止言語，惟為掩飾其挖掘原土層之犯行，始不聽制止，整
    平土地。此外，證人乙○○於本院證稱：我們取締時，剛好
    在橋下，丑○○還在那裡挖掘，挖的土，是新的土壤，不是
    廢棄堆置在那邊的土。而且我們上前盤問時，我們請丑○○
    停住，他就將挖很深的土寬度2 、3 米、深度1 米半的坑洞
    回填。（問：當時你有無制止丑○○作回填的動作？）有，
    但他不聽制止，還是繼續回填等語明確（見本院卷159 頁）
    。被告丑○○上揭所辯，均屬卸責之詞，不足採信。
  (四)被告丑○○、子○○、癸○○及甲○○所辯，均屬不實：
  1.證人丁○○先於警詢供稱：丑○○向我說有合法土方要外運
    到虎尾佑祥企業社，所以我幫他叫三部車。本來挖土機司機
    叫我外運到佑祥棄土場，但我朋友（不認識，都以電話聯繫
    ）欠11、2 部土方，我叫3 部砂石車司機載往我朋友處‧‧
    ‧丑○○有拿申請文件給我看，我認為是合法的，所以我向
    砂石車司機講說是合法的。司機沒有看到文件，是我用口頭
    所講云云（見警卷17、18頁）；嗣於本院改證稱：卡車司機
    問我是否合法，我說丑○○向營造廠買的，也有合法證明書
    ，我有拷貝給司機，也有留存‧‧‧我再影印給司機‧‧‧
    2 月17日早上，司機問我是否合法，我在那天早上拿給司機
    ‧‧‧3 個司機我都有拿，並說這是合法的‧‧‧（問：你
    有無跟司機說土方要載運到何處？）要載運到虎尾。（問：
    你有無跟司機說載運到佑祥棄土場？）沒有，我叫他們載運
    到虎尾‧‧‧（問：你從頭到尾都向司機說都在虎尾。）對
    ，都在虎尾云云（見本院卷124 、126 頁背面，130 頁背面
    ）。如此觀之，證人丁○○就其(1)如何向被告子○○、癸○○及甲○○表示有合法文件（警詢表示以口頭告知，本院證
    稱交付影印本），及(2)表明應將廢棄土載至何處（警詢表示
    原先要載往佑祥棄土場，後改至虎尾，本院證稱直接運往虎
    尾，未改變）等二點，前後所供不一，實難輕信。
  2.被告子○○於警詢及檢察官訊問時供稱：丁○○有出示證明
    文件給我看，我看時，丁○○說是合法的，所以我就去載運
    土方云云（見警卷13頁，偵卷19頁），嗣於本院在被告丑○○程序中，以證人
    給你看？）2 月17日中午拿便當時，他車上有，我有稍微瞄
    一下。（問：2 月17日中午之前，有沒有拿合法證明文件給
    你？）沒有，就是口頭上。（問：他是拿給你看，還是拿合
    法證明文件給你？）他是放在車上，我是去拿便當時，自己
    稍微看一下。（問：丁○○有無拿合法證明文件影印本給你
    ？）沒有等語（見本院卷143 頁背面）。此外，被告癸○○
    於被告丑○○程序中，以證人
    本給伊云云（見本院卷176 頁背面，178 頁背面）。準此，
    被告子○○、癸○○均就證人丁○○是否有拿清運文件一節
    ，與證人丁○○所述不符，亦難輕信。
  3.另外，證人丁○○指示之清運地點一節，被告甲○○先於警
    訊供稱：本來丁○○要外運至佑祥棄土場，他打電話臨時通
    知我，跟我講要外運到台糖鐵道旁對面農地堆置云云（見警
    卷9頁，7頁背面，偵卷16頁）；於檢察官訊問時供稱：昨天
    載5 車，本來要載到佑祥棄土場，後來丁○○打電話叫我轉
    運到虎尾鎮北溪里日新汽車修理場對面的空地云云（見偵卷
    17 、18 頁）；嗣於本院在被告丑○○程序中，以證人身分
    改證稱：（問：除了虎尾堆置土方的地方，丁○○原本有無
    向你說要載運到別的地方？）沒有云云（見本院卷181 頁）
    ，前後亦有矛盾，不足採信。
  4.從而，證人丁○○、被告丑○○、子○○、甲○○及癸○○
    於本院審理中，屢次提出附表二證明文件，空言辯稱渠等主
    觀上認為合法云云。但渠等若係履行證明文件上所記載之清
    運內容，則渠等自應完全明瞭附表二證明文件內容，進而忠
    實履行，以免觸法；然渠等就有無看過證明文件、是否取得
    證明文件、清運地點及證明文件內容為何，前後所供不一，
    多所矛盾，不足採信。
  (五)至於證人己○○於本院之證詞，於詰問時，就系爭土地的地
    形地貌、廢棄土堆置位置、及取締當日有無挖土機等情，均
    無法明確說明，證稱「可能」、「好像有」、「看不清楚」
    等語，是證人己○○於相隔年餘後，記憶已模糊，其證言自
    無法為有利或不利於被告等四人之認定，併此說明。
  (六)綜上，本件事證明確，被告等四人犯行，均堪認定。
二、核被告丑○○所為，係犯刑法第321 條第1 項第4 款結夥三
    人以上竊盜罪、第349 條第1 項收受贓物罪及同條第2 項故
    買贓物罪等罪；被告子○○、甲○○及癸○○等人所為，均
    係犯刑法第321 條第1 項第4 款結夥三人以上竊盜罪。被告
    丑○○、子○○、甲○○、癸○○及證人丁○○對於結夥三
    人以上竊盜犯行，彼此間有犯意聯絡及行為分擔，應依刑法
    第28條規定，論以共同正犯。被告丑○○駕駛挖土機，挖掘
    原土層，另由證人丁○○僱用被告子○○、癸○○及甲○○
    擔任挖土機司機，載往證人丙○○工地共17車次，係基於同
    一竊盜犯意下之接續行為，僅侵害一個法益，應為接續犯，
    屬單純一罪。被告丑○○所犯上開3 罪間，有方法結果牽連
    關係，為牽連犯，應依刑法第55條規定，從一重以結夥三人
    以上竊盜罪處斷。公訴人僅就被告丑○○結夥三人以上竊盜
    犯行提起公訴，然檢察官就犯罪事實之一部起訴者，其效力
    及於全部，本案被告丑○○收受贓物及故買贓物部分之犯罪
    事實，與前揭論罪科刑之加重竊盜犯行部分，有牽連犯之關
    係，已如前述，本院自應就屬於裁判上一罪之收受贓物及故
    買贓物部分，一併加以裁判。而本院於審理時，當庭告知被
    告丑○○上開罪名，並命依該罪為辯論（見本院卷222 頁背
    面），並無突襲審判與變更起訴法條問題，併此敘明。爰審
    酌被告丑○○等4 人及證人丁○○竊取之地段，乃雲158 甲
    線東西向快速道路橋下土方，渠等惡性非在竊取數量及獲利
    多寡，而係竊取該處土方，及被告丑○○明知附表二證明文
    件，非廢棄土之合法證明，先向證人戊○○故買上開贓物，
    並收受證人戊○○竊佔之土地，進而趁機竊取該處土方，於
    遭警查獲時，不聽警方制止，將上開土地坑洞填平，於偵審
    程序中，又持附表二證明文件，意圖充當合法證明，掩飾其
    犯行，顯見其自遭警查獲起，經歷偵審程序，仍無絲毫悔意
    ，暨被告子○○、甲○○及癸○○等3 人受證人丁○○雇用
    ，賺取運費，其惡性遠低於被告丑○○及證人丁○○，本均
    應從輕量刑，但考量被告子○○部分，自93年2 月初起，即
    為證人丁○○尋找買家，其參與程度，高於被告甲○○及癸○○等一切情狀，各量處如主文所示之刑，並就甲○○、癸○○所處有期徒刑定其易科罰金之折算標準。
四、至於證人戊○○涉犯竊盜及竊佔等罪嫌；證人丁○○涉犯竊
    盜、收受贓物及故買贓物等罪嫌，均未經檢察官起訴，非本
    院審理範圍，自應由檢察官另行依法偵辦，併此敘明。
據上論斷，應依刑事訴訟法第299 條第1 項前段，刑法第28條、
第321 條第1 項第4 款、第349 條第1 項、第2 項、第55條、第
41 條 第1 項前段，罰金罰鍰提高標準條例第1 條前段、第2 條
，判決如主文。
本案經檢察官辛○○到庭執行職務
中　　華　　民　　國　　94　　年　　5 　　月　　2 　　日
                  刑事第二庭    審判長法  官  林  輝  煌
                                      法  官  李  明  鴻
                                      法  官  柯  志  民
以上正本證明與原本無異。
如不服本判決應於送達後10日內向本院提出上訴狀。
                                      書記官　魏  輝  碩
中　　華　　民　　國　　94　　年　　5 　　月　　2 　　日
附表一：購料單、收貨單及送貨單
┌──┬───┬────┬───┬───┬──┬─────┐
│編號│車  號│日   期 │司  機│收貨人│數量│  備  註  │
├──┼───┼────┼───┼───┼──┼─────┤
│ 01 │5K-770│93.2.17.│眼  鏡│丙○○│22㎡│偵卷110頁 │
├──┼───┼────┼───┼───┼──┼─────┤
│ 02 │5K-770│93.2.17.│眼  鏡│丙○○│22㎡│偵卷110頁 │
├──┼───┼────┼───┼───┼──┼─────┤
│ 03 │5K-770│93.2.17.│眼  鏡│丙○○│22㎡│偵卷111頁 │
├──┼───┼────┼───┼───┼──┼─────┤
│ 04 │5K-770│93.2.17.│眼  鏡│丙○○│22㎡│偵卷111頁 │
├──┼───┼────┼───┼───┼──┼─────┤
│ 05 │5K-770│93.2.17.│眼  鏡│丙○○│22㎡│偵卷111頁 │
├──┼───┼────┼───┼───┼──┼─────┤
│ 06 │8J-860│93.2.17.│未註明│丙○○│17㎡│偵卷112頁 │
├──┼───┼────┼───┼───┼──┼─────┤
│ 07 │8J-860│93.2.17.│未註明│丙○○│17㎡│偵卷112頁 │
├──┼───┼────┼───┼───┼──┼─────┤
│ 08 │8J-860│93.2.17.│未註明│丙○○│17㎡│偵卷113頁 │
├──┼───┼────┼───┼───┼──┼─────┤
│ 09 │8J-860│93.2.17.│未註明│丙○○│17㎡│偵卷113頁 │
├──┼───┼────┼───┼───┼──┼─────┤
│ 10 │8J-860│93.2.17.│未註明│丙○○│17㎡│偵卷113頁 │
├──┼───┼────┼───┼───┼──┼─────┤
│ 11 │8J-860│93.2.17.│未註明│丙○○│17㎡│偵卷113頁 │
├──┼───┼────┼───┼───┼──┼─────┤
│ 12 │IV-242│93.2.17.│未註明│丙○○│17㎡│偵卷114頁 │
├──┼───┼────┼───┼───┼──┼─────┤
│ 13 │IV-242│93.2.17.│未註明│丙○○│17㎡│偵卷114頁 │
├──┼───┼────┼───┼───┼──┼─────┤
│ 14 │IV-242│93.2.17.│未註明│丙○○│17㎡│偵卷114頁 │
├──┼───┼────┼───┼───┼──┼─────┤
│ 15 │IV-242│93.2.17.│未註明│丙○○│17㎡│偵卷115頁 │
├──┼───┼────┼───┼───┼──┼─────┤
│ 16 │IV-242│93.2.17.│未註明│丙○○│17㎡│偵卷115頁 │
├──┼───┼────┼───┼───┼──┼─────┤
│ 17 │IV-242│93.2.17.│未註明│丙○○│17㎡│偵卷115頁 │
├──┴───┴────┴───┴───┴──┴─────┤
│共計：17車次（車號5K-770共5次，車號8J-860、IV-242各6次）│
│      土方數量共計314㎡                                 │
└────────────────────────────┘
附表二：公共工程剩餘土石方運送處理證明文件
【編號一：警卷29頁上方】
           公共工程剩餘土石方運送處理證明文件
  依據廢棄物清理法第九條製作，運土車輛須隨車攜帶以供攔檢
┌────────┬─────────────┬───────┬────────────────┐
│ 文  件  序  號 │                          │ 文件有效期限 │       92年9月～93年2月         │
├────────┼─────────────┼───────┼────────────────┤
│                │                          │ 工程餘土流向 │       ECL12731                 │
│ 工  程  名  稱 │雲林縣阿丹(五)早期農地重    │ 管  制 編 號 │                                │
│                │劃區○○路更新改善工程    ├───────┼────────────────┤
│                │                          │ 工  程 編 號 │ (92)雲府建發字第0047號         │
├────────┼─────────────┴───────┴────────────────┤
│ 工  程  地  點 │雲林縣斗南鎮                                                                │
├────────┼──────────────────────────────────────┤
│工程主辦單位聯絡│雲林縣政府00-0000000                                                        │
│人及聯絡電話    │                                                                            │
├────────┼──────────────────────────────────────┤
│承包廠商名稱及負│源泰營造有限公司                                                            │
│責人姓名及電話  │戊○○00-0000000                                                            │
├────────┼──────────────────────────────────────┤
│監工單位名稱負責│內政部土地重劃工程局                                                        │
│人姓名及電話    │第四開發隊(00)0000000                                                       │
├────────┼─────────────┬───────┬────────────────┤
│清運單位名稱負責│添寶砂石行許添進          │駕 駛 人 姓 名│    洪景明                      │
│人   及   電  話│(00)0000000               ├───────┼────────────────┤
│                │                          │車輛、船舶牌號│    JO-753                      │
├────────┼─────────────┴───────┴────────────────┤
│ 運  送  路  線 │斗南鎮→雲158線→雲95線→佑祥                                               │
├────────┼─────────────┬───────┬────────────────┤
│土 方 載 運 數量│7 立方公尺或     公噸     │載運內容(土質)│    B5                          │
├────────┼─────────────┼───────┼────────────────┤
│合法收容處理場所│  佑祥企業社              │合法收容處理場│                                │
│人及電話        │                          │編號          │                                │
├────────┴───┬─────────┼───────┴──┬─────────────┤
│證 明 文 件 核 發 單 位 │承包商監工人員簽名│駕  駛  人  簽  名  │   合法收容處理場所簽名   │
├────────────┼─────────┼──────────┼─────────────┤
│                        │黃朝陽            │洪景明              │佑祥企業社（蓋章）        │
│                        │93年1月2日  時  分│93年1月2日  時  分  │93年1月2日  時  分        │
└────────────┴─────────┴──────────┴─────────────┘
【編號二：警卷29頁下方】
           公共工程剩餘土石方運送處理證明文件
  依據廢棄物清理法第九條製作，運土車輛須隨車攜帶以供攔檢
┌────────┬─────────────┬───────┬────────────────┐
│ 文  件  序  號 │                          │ 文件有效期限 │       92年9月～93年2月         │
├────────┼─────────────┼───────┼────────────────┤
│                │                          │ 工程餘土流向 │       ECL12731                 │
│ 工  程  名  稱 │雲林縣阿丹(五)早期農地重    │ 管  制 編 號 │                                │
│                │劃區○○路更新改善工程    ├───────┼────────────────┤
│                │                          │ 工  程 編 號 │ (92)雲府建發字第0047號         │
├────────┼─────────────┴───────┴────────────────┤
│ 工  程  地  點 │雲林縣斗南鎮                                                                │
├────────┼──────────────────────────────────────┤
│工程主辦單位聯絡│雲林縣政府00-0000000                                                        │
│人及聯絡電話    │                                                                            │
├────────┼──────────────────────────────────────┤
│承包廠商名稱及負│源泰營造有限公司                                                            │
│責人姓名及電話  │戊○○00-0000000                                                            │
├────────┼──────────────────────────────────────┤
│監工單位名稱負責│內政部土地重劃工程局                                                        │
│人姓名及電話    │第四開發隊(00)0000000                                                       │
├────────┼─────────────┬───────┬────────────────┤
│清運單位名稱負責│添寶砂石行許添進          │駕 駛 人 姓 名│    陳國祥                      │
│人   及   電  話│(00)0000000               ├───────┼────────────────┤
│                │                          │車輛、船舶牌號│    7J-619                      │
├────────┼─────────────┴───────┴────────────────┤
│ 運  送  路  線 │斗南鎮→雲158線→雲95線→佑祥                                               │
├────────┼─────────────┬───────┬────────────────┤
│土 方 載 運 數量│7 立方公尺或     公噸     │載運內容(土質)│    B2                          │
├────────┼─────────────┼───────┼────────────────┤
│合法收容處理場所│  佑祥企業社              │合法收容處理場│                                │
│名稱所在縣市負責│顏君萍(00)0000000         │所餘土流向管制│    DAH00108                    │
│人及電話        │                          │編號          │                                │
├────────┴───┬─────────┼───────┴──┬─────────────┤
│證 明 文 件 核 發 單 位 │承包商監工人員簽名│駕  駛  人  簽  名  │   合法收容處理場所簽名   │
├────────────┼─────────┼──────────┼─────────────┤
│                        │黃朝陽            │陳國祥              │佑祥企業社（蓋章）        │
│                        │93年1月14日  時 分│93年1月14日  時  分 │93年1月14日  時  分       │
└────────────┴─────────┴──────────┴─────────────┘
【編號三：警卷30頁上方】
           公共工程剩餘土石方運送處理證明文件
  依據廢棄物清理法第九條製作，運土車輛須隨車攜帶以供攔檢
┌────────┬─────────────┬───────┬────────────────┐
│ 文  件  序  號 │                          │ 文件有效期限 │       92年9月～93年2月         │
├────────┼─────────────┼───────┼────────────────┤
│                │                          │ 工程餘土流向 │       ECL12731                 │
│ 工  程  名  稱 │雲林縣阿丹(五)早期農地重    │ 管  制 編 號 │                                │
│                │劃區○○路更新改善工程    ├───────┼────────────────┤
│                │                          │ 工  程 編 號 │ (92)雲府建發字第0047號         │
├────────┼─────────────┴───────┴────────────────┤
│ 工  程  地  點 │雲林縣斗南鎮                                                                │
├────────┼──────────────────────────────────────┤
│工程主辦單位聯絡│雲林縣政府00-0000000                                                        │
│人及聯絡電話    │                                                                            │
├────────┼──────────────────────────────────────┤
│承包廠商名稱及負│源泰營造有限公司                                                            │
│責人姓名及電話  │戊○○00-0000000                                                            │
├────────┼──────────────────────────────────────┤
│監工單位名稱負責│內政部土地重劃工程局                                                        │
│人姓名及電話    │第四開發隊(00)0000000                                                       │
├────────┼─────────────┬───────┬────────────────┤
│清運單位名稱負責│添寶砂石行許添進          │駕 駛 人 姓 名│    洪景明                      │
│人   及   電  話│(00)0000000               ├───────┼────────────────┤
│                │                          │車輛、船舶牌號│    JO-753                      │
├────────┼─────────────┴───────┴────────────────┤
│ 運  送  路  線 │斗南鎮→雲158線→雲95線→佑祥                                               │
├────────┼─────────────┬───────┬────────────────┤
│土 方 載 運 數量│7 立方公尺或     公噸     │載運內容(土質)│    B5                          │
├────────┼─────────────┼───────┼────────────────┤
│合法收容處理場所│  佑祥企業社              │合法收容處理場│                                │
│名稱所在縣市負責│顏君萍(00)0000000         │所餘土流向管制│    DAH00108                    │
│人及電話        │                          │編號          │                                │
├────────┴───┬─────────┼───────┴──┬─────────────┤
│證 明 文 件 核 發 單 位 │承包商監工人員簽名│駕  駛  人  簽  名  │   合法收容處理場所簽名   │
├────────────┼─────────┼──────────┼─────────────┤
│                        │黃朝陽            │洪景明              │佑祥企業社（蓋章）        │
│                        │93年1月5日  時  分│93年1月5日  時  分  │93年1月5日  時  分        │
└────────────┴─────────┴──────────┴─────────────┘
【編號四：警卷30頁下方】
           公共工程剩餘土石方運送處理證明文件
  依據廢棄物清理法第九條製作，運土車輛須隨車攜帶以供攔檢
┌────────┬─────────────┬───────┬────────────────┐
│ 文  件  序  號 │                          │ 文件有效期限 │       92年9月～93年2月         │
├────────┼─────────────┼───────┼────────────────┤
│                │                          │ 工程餘土流向 │       ECL12731                 │
│ 工  程  名  稱 │雲林縣阿丹(五)早期農地重    │ 管  制 編 號 │                                │
│                │劃區○○路更新改善工程    ├───────┼────────────────┤
│                │                          │ 工  程 編 號 │ (92)雲府建發字第0047號         │
├────────┼─────────────┴───────┴────────────────┤
│ 工  程  地  點 │雲林縣斗南鎮                                                                │
├────────┼──────────────────────────────────────┤
│工程主辦單位聯絡│雲林縣政府00-0000000                                                        │
│人及聯絡電話    │                                                                            │
├────────┼──────────────────────────────────────┤
│承包廠商名稱及負│源泰營造有限公司                                                            │
│責人姓名及電話  │戊○○00-0000000                                                            │
├────────┼──────────────────────────────────────┤
│監工單位名稱負責│內政部土地重劃工程局                                                        │
│人姓名及電話    │第四開發隊(00)0000000                                                       │
├────────┼─────────────┬───────┬────────────────┤
│清運單位名稱負責│添寶砂石行許添進          │駕 駛 人 姓 名│    陳國祥                      │
│人   及   電  話│(00)0000000               ├───────┼────────────────┤
│                │                          │車輛、船舶牌號│    7J-619                      │
├────────┼─────────────┴───────┴────────────────┤
│ 運  送  路  線 │斗南鎮→雲158線→雲95線→佑祥                                               │
├────────┼─────────────┬───────┬────────────────┤
│土 方 載 運 數量│7 立方公尺或     公噸     │載運內容(土質)│    B2                          │
├────────┼─────────────┼───────┼────────────────┤
│合法收容處理場所│  佑祥企業社              │合法收容處理場│                                │
│名稱所在縣市負責│顏君萍(00)0000000         │所餘土流向管制│    DAH00108                    │
│人及電話        │                          │編號          │                                │
├────────┴───┬─────────┼───────┴──┬─────────────┤
│證 明 文 件 核 發 單 位 │承包商監工人員簽名│駕  駛  人  簽  名  │   合法收容處理場所簽名   │
├────────────┼─────────┼──────────┼─────────────┤
│                        │黃朝陽            │陳國祥              │佑祥企業社（蓋章）        │
│                        │93年1月8日  時  分│93年1月8日   時  分 │93年1月8日  時   分       │
└────────────┴─────────┴──────────┴─────────────┘
論罪之法條全文：
中華民國刑法第321條
犯竊盜罪而有左列情形之一者，處六月以上、五年以下有期徒刑
：
一  於夜間侵入住宅或有人居住之建築物、船艦或隱匿其內而犯
之者。
二  毀越門扇、牆垣或其他安全設備而犯之者。
三  攜帶兇器而犯之者。
四  結夥三人以上而犯之者。
五  乘火災、水災或其他災害之際而犯之者。
六  在車站或埠頭而犯之者。
前項之未遂犯罰之。
刑法第349條
收受贓物者，處三年以下有期徒刑、拘役或五百元以下罰金。
搬運、寄藏、故買贓物或為牙保者，處五年以下有期徒刑、拘役
或科或併科一千元以下罰金。
因贓物變得之財物，以贓物論。
